【裁判字號】    92,交易,517
【裁判日期】    920917
【裁判案由】    過失傷害等
【裁判全文】
臺灣板橋地方法院刑事判決                        九十二年度交易字第五一七號
    公  訴  人  臺灣板橋地方法院檢察署檢察官
    被      告  乙○○
右列被告因過失傷害等案件，經檢察官提起公訴（九十一年度偵字第四七九三號），
本院判決如左：
    主  文
乙○○服用酒類，不能安全駕駛動力交通工具而駕駛，處拘役參拾日，如易科罰金，
以參佰元折算壹日。又因過失傷害人，處拘役肆拾日，如易科罰金，以參佰元折算壹
日。應執行拘役陸拾日，如易科罰金，以參佰元折算壹日。
    事  實
一、乙○○於民國九十一年二月二十八日三時，在喝酒後已達不能安全駕駛動力交通
    工具之程度，仍駕駛車牌號碼ＧＵ─三０四一號自小客車行駛，途經台北縣三重
    市○○路與中興北街口時，適有甲○○騎乘ＵＴＯ─六九二號機車後載丙○○亦
    途經該處，乙○○因酒醉意識不清，且駕駛人駕駛汽車時，理應注意車前狀況，
    隨時採取必要之安全措施，而依當時情形，又無不能注意之情事，竟因其酒醉且
    疏於注意車前狀況，復未隨時採取必要之安全措施及依速限行駛，不慎撞及甲○○所騎乘之機車，致人車倒地，甲○○受有右近端肱骨骨折，丙○○受有頭部瘀
    腫、右腳擦傷等傷害，嗣警對乙○○實施呼氣酒測，發現其酒精濃度已達每公升
    ０．三六毫克（0.6MG/L）。
二、案經乙○○肇事後向到場處理警員自首暨甲○○與丙○○訴由台北縣政府警察局
    三重分局告臺灣板橋地方法院檢察署檢察官偵查起訴。
    理  由
一、訊據被告乙○○對其於上開時間飲酒後已不能安全駕駛，而仍駕車行經前揭地點
    肇事，致甲○○、丙○○受傷等情均坦承不諱，核與告訴人甲○○、丙○○指訴
    之情節相符，並有肇事現場草圖，道路交通事故調查報告表、臺北醫院診斷證明
    書、酒測紀錄表等各一紙、就醫證明書二紙及照片十二張附卷可稽。按行車速度
    ，依標誌或標線之規定，無標誌或標線者，在市區道路，時速不得超過五○公里
    ；車輛行駛時，駕駛人應注意車前狀況，隨時採取必要之安全措施；汽車駕駛人
    ，飲用酒類或其他類似物後其吐氣所含酒精濃度超過每公升○‧二五毫克或血液
    中酒精濃度超過百分之○‧○五以上者，不得駕駛。道路交通安全規則第九十三
    條第一項第一款、第九十四條第三項、第一百十四條第二款分別定有明文。被告
    駕車自應注意上述道路交通安全規定，且依當時夜間有照明、路面狀況為乾燥、
    無缺陷及障礙物，視距良好，又無不能注意之情形，竟因酒醉駕車及疏不注意車
    前狀況，並超速行駛，以致肇事，致人受傷，被告應有過失。且被告過失駕駛行
    為，與被害人之受傷間，具有相當因果關係。次按參德、美等國之認定標準，酒
    精濃度呼氣已達每公升Ｏ．五五毫克或血液濃度０．一一％以上，肇事率為一般
    正常人之十倍，認為已達「不能安全駕駛」之標準，有法務部八十八年五月十八
    日法八八檢字第一六六九號函可資參照，而本件被告於九十一年二月二十八日零
    時許飲酒，於同日三時許肇事後，迨於四時三十七分許經警測試酒精呼氣濃度仍
    高達每公升０．三六毫克，而根據交通部運輸研究所之研究，呼氣中酒精濃度在
    每公升０．二五毫克者，其反應遲鈍、駕駛能力受損，影響其駕駛能力，足見被
    告當時酒後駕車已有肇事之虞，確係有抽象危險存在，再佐以被告事實上因未能
    注意其左前方來車，以致未及時煞車或採取其他必要安全措施，而於撞上告訴人
    所騎乘機車後，再撞到分隔島，足證被告酒後確已影響其駕駛能力致不能安全駕
    駛。本件罪證明確，被告犯行堪以認定。
二、核被告飲酒後不能安全駕駛而駕駛，因過失致告訴人二人受有傷害，所為係犯刑
    法第一百八十五條之三之罪及第二百八十五條第一項前段之過失傷害罪。又被告
    一行為致告訴人二人受傷害，觸犯二相同罪名之罪，為想像競合犯，應從一重處
    斷。又被告所犯上開二罪間，犯意各別，罪名互殊，應分論併罰。被告於犯罪未
    發覺之前，即向到場處理之臺北縣政府警察局三重分局二重派出所警員自首，業
    經警員李柏森到庭證明屬實，並有該警察局偵辦交通事故「涉嫌人是否自首」調
    查表一紙附卷可稽，應依刑法第六十二條前段之規定減輕其刑。爰審酌被告前未
    曾犯罪，素行非惡，其過失之程度、對告訴人身體健康所生之危害，迄今未與告
    訴人達成和解，及犯罪後坦承犯行之態度等一切情狀，各量處如主文所示之刑，
    併諭知易科罰金之折算標準，定其應執行之刑，以資懲儆。
據上論斷，應依刑事訴訟法第二百九十九條第一項前段、刑法第一百八十五條之三、
第二百八十四條第一項前段、第六十二條前段、第四十一條第一項前段、第五十五條
、第五十一條第六款，罰金罰鍰提高標準條例第一條前段、第二條，判決如主文。
本案經檢察官李海龍到庭執行職務。
中      華      民      國      九十二      年      九    月    十七    日
                              臺灣板橋地方法院交通法庭
                                      法  官  林  淑  婷
右正本證明與原本無異
如不服本判決應於送達後十日內向本院提出上訴狀
          書記官  廖  貞  音
中      華      民      國      九十二      年      九    月    十七    日
附錄本案論罪科刑法條全文：
中華民國刑法第一百八十五條之三：
服用毒品、麻醉藥品、酒類或其他相類之物，不能安全駕駛動力交通工具而駕駛者，
處一年以下有期徒刑、拘役或三萬元以下罰金。
中華民國刑法第二百八十四條第一項：
因過失傷害人者，處六月以下有期徒刑、拘役或五百元以下罰金，致重傷者，處一年
以下有期徒刑、拘役或五百元以下罰金。


司法院資訊處製作；財團法人民間司法改革基金會備份。
